臺灣宜蘭地方法院民事簡易判決
111年度羅簡字第305號
原      告  陳鳳鎮  

被      告  簡瑩甄  
上列當事人間請求損害賠償（交通）事件，原告提起刑事附帶民
事訴訟，經本院刑事庭裁定移送前來（111年度交簡附民字第13
號），本院於中華民國111年11月7日言詞辯論終結，判決如下：
　　主　文
被告應給付原告新臺幣貳拾柒萬壹仟柒佰壹拾陸元，及自民國一
百一十一年七月八日起至清償日止，按週年利率百分之五計算之
利息。
原告其餘之訴駁回。
訴訟費用由被告負擔四分之三，餘由原告負擔。
本判決第一項得假執行。
原告其餘假執行之聲請駁回。
　　事實及理由
壹、程序部分
一、按「因犯罪而受損害之人，於刑事訴訟程序得附帶提起民事
    訴訟，對於被告及依民法負賠償責任之人，請求回復其損害
    。」刑事訴訟法第487條第1項定有明文；又刑事附帶民事訴
    訟經刑事庭依刑事訴訟法第504條第1項規定裁定移送於同院
    民事庭後，民事庭如認其不符同法第487條第1項規定之要件
    時，應許原告得繳納裁判費，以補正起訴程式之欠缺（最高
    法院民事大法庭108年度台抗大字第953號裁定意旨參照）。
    經查，本件被告於刑事案件中被訴過失傷害被害人林綉蘭，
    此有臺灣宜蘭地方檢察署檢察官111年度調偵字第72號聲請
    簡易判決處刑書及本院111年度交簡字第386號刑事判決在卷
    可參，故原告並非該刑事案件中之被害人，本不符刑事訴訟
    法第487條第1項規定之要件。然原告已繳納本件之裁判費補
    正起訴程式之欠缺，是原告本件起訴，已屬合法。
二、本件被告經合法通知，未於言詞辯論期日到場，核無民事訴
    訟法第386條各款所列情形，爰依民事訴訟法第385條第1項
    前段之規定，准原告之聲請，由其一造辯論而為判決。
貳、實體部分　　
一、原告主張：被告於民國110年4月21日上午，駕駛車牌號碼00
    0-0000號自用小客車，沿宜蘭縣羅東鎮復興路3段由羅東往
    歪仔歪橋方向行駛，於當日上午11時5分許，行經前開路段7
    8號「日月興超市」前，本應注意兩車並行之間隔，並隨時
    採取必要之安全措施，而依當時之情形，並無不能注意之情
    形，竟疏未注意，貿然由一般車道向右切進機慢車道，欲在
    上址商店前路邊停車，適有原告之母林綉蘭騎乘電動自行車
    沿同路段之機慢車道向前直行，見狀閃避而緊急煞車，因而
    人車倒地，並受有右側肱骨骨折、急性肺水腫等傷害（下稱
    系爭車禍）。又林綉蘭因系爭車禍已受有新臺幣（下同）10
    8,503元之醫療費用、195,800元之看護費用損害，並因精神
    痛苦得請求慰撫金60,000元，總計被告應賠償林綉蘭364,30
    3元。嗣林綉蘭於110年7月30日死亡，原告為林綉蘭之唯一
    繼承人，上開損害賠償請求權遂經繼承而由原告取得，為此
    ，爰依民法侵權行為及繼承之法律關係起訴請求等語。並聲
    明：㈠被告應給付原告364,303元，及自起訴狀繕本送達翌日
    起至清償日止，按週年利率5%計算之利息。㈡願供擔保請准
    宣告假執行。
二、被告經本院合法通知，未於言詞辯論期日到場，亦未提出書
    狀為任何聲明及陳述。
三、本院之判斷：　　
(一)「繼承人自繼承開始時，除本法另有規定外，承受被繼承人
    財產上之一切權利、義務。但權利、義務專屬於被繼承人本
    身者，不在此限。」民法第1148條第1項前段定有明文。查
    原告為林綉蘭之子，林綉蘭業於110年7月30日死亡，原告為
    林綉蘭之唯一繼承人等情，業據原告提出林綉蘭之繼承系統
    表、戶籍謄本（除戶部份）及本院110年10月1日宜院春家司
    群110司繼字第400號函等為據（見本院卷第57-73頁），上
    情堪以認定，是林綉蘭於財產上之權利義務，除專屬於林綉
    蘭本身之部份以外，均已為原告所繼承，原告得行使原屬於
    林綉蘭之權利。
(二)「因故意或過失，不法侵害他人之權利者，負損害賠償責任
    。」「違反保護他人之法律，致生損害於他人者，負賠償責
    任。」「汽車、機車或其他非依軌道行駛之動力車輛，在使
    用中加損害於他人者，駕駛人應賠償因此所生之損害。」民
    法第184條第1項前段、第2項本文、第191條之2本文分別定
    有明文。查原告前因被告於上開時、地駕駛車輛有疏未注意
    兩車並行間隔、未注意車前狀況之過失，致林綉蘭因而受傷
    等事實，業對被告提起刑事告訴，經臺灣宜蘭地方檢察署檢
    察官偵查後向本院聲請簡易判決處刑，為本院以111年度交
    簡字第386號判決被告犯過失傷害罪，業經本院調閱上開刑
    事卷宗核閱屬實，又被告於上開案件偵查中，已對其駕駛車
    輛之行為有過失乙節自認不諱（見臺灣宜蘭地方檢察署110
    年度偵字第5248卷第76頁），就林綉蘭因系爭車禍受有傷害
    部份，復有原告提出之羅東聖母醫院110年5月19日第000000
    000000000號診斷證明書在卷可憑（見本院卷第32頁）；又
    被告經本院合法通知後，既未於言詞辯論期日到場爭執，復
    未提出書狀答辯以供本院斟酌，依民事訴訟法第280條第3項
    、第1項之規定，對原告本案主張之事實已生自認之效力，
    本院復綜合審酌前揭證據，堪認原告之主張為真實，是被告
    對林綉蘭構成侵權行為責任，應負損害賠償責任，此情堪以
    認定。
(三)茲就原告主張其所受之各項損害有無理由，判斷如下：　
　1.醫藥費用部分：
　　原告主張林綉蘭因系爭車禍所生傷害，共計支出108,503元
    之醫藥費用等語，業據提出醫療費用單據9張為據（見本院
    卷第23-31頁），惟本院觀之林綉蘭因系爭車禍所受之傷害
    係右側肱骨骨折、急性肺水腫，是原告所提出之單據中，其
    中就診科別為一般外科、急診外科、骨科之部份，固可認與
    系爭車禍相關而為被告應為賠償，然林綉蘭於系爭車禍發生
    近3個月後之110年7月17日開始於內科及安寧照護科住院及
    相關醫療費用，難認與系爭車禍相關，是本院依原告所提出
    相關單據，僅能認林綉蘭因系爭車禍受有75,916元（即350
    元+50元+74,596元+270元+310元+290元+50元）之醫療費用
    損失，逾此部份之請求，則無理由。
　2.看護費用部分：
　　原告主張林綉蘭因系爭車禍所生傷害，應受專人看護乙節，
    業據提出羅東聖母醫院110年5月19日第000000000000000號
    診斷證明書載明「需專人照顧6個月」甚明（見本院卷第32
    頁），此節堪以認定。是本件自系爭車禍發生當日之110年4
    月21日起算至110年7月30日林綉蘭死亡之日止，扣除110年7
    月17日至110年7月27日林綉蘭於加護病房住院期間之11日，
    共計89日，並以依宜蘭地區之行情每日2,200元計，共為195
    ,800元。是原告主張被告應賠償林綉蘭因系爭車禍所受看護
    費用支出之損害195,800元，應屬有據。
　3.慰撫金部分：
　　按「不法侵害他人之身體、健康、名譽、自由、信用、隱私
    、貞操，或不法侵害其他人格法益而情節重大者，被害人雖
    非財產上之損害，亦得請求賠償相當之金額。」「前項請求
    權，不得讓與或繼承。但以金額賠償之請求權已依契約承諾
    ，或已起訴者，不在此限。」民法第195條第1項前段、第2
    項定有明文。查林綉蘭因系爭車禍受有傷害而有精神痛苦，
    揆諸前開規定，其原固得向被告請求賠償慰撫金，惟其此部
    分請求權，係屬不得繼承之權利，且林綉蘭並未於死亡前以
    自己名義對被告提起訴訟請求損害賠償，則林綉蘭對被告此
    部分損害賠償請求權，未因繼承而由原告取得，原告此部分
    主張，自屬無據。
　4.綜上所述，原告就林綉蘭因系爭車禍所受之損害，應得請求
    被告賠償271,716元（即75,916元+195,800元）。
(四)按「給付無確定期限者，債務人於債權人得請求給付時，經
    其催告而未為給付，自受催告時起，負遲延責任。其經債權
    人起訴而送達訴狀，或依督促程序送達支付命令，或為其他
    相類之行為者，與催告有同一之效力。」「遲延之債務，以
    支付金錢為標的者，債權人得請求依法定利率計算之遲延利
    息。」「應付利息之債務，其利率未經約定，亦無法律可據
    者，週年利率為百分之5。」民法第229條第2項、第233條第
    1項前段、第203條分別定有明文。本件原告對被告之損害賠
    償請求權，為未定給付期限之金錢債權，揆諸前揭說明，原
    告請求經准許之部分，原告併請求被告給付自起訴狀繕本送
    達被告翌日即111年7月8日（見附民字卷第29頁）起之法定
    遲延利息，為有理由，應予准許。
四、綜上所述，原告依據民法侵權行為及繼承之法律關係，請求
    被告給付271,716元，及自起訴狀繕本送達翌日即111年7月8
    日起至清償日止，按週年利率5%計算之利息，為有理由，應
    予准許。逾此範圍之請求，則無理由，應予駁回。　　
五、本件原告勝訴部分，係適用簡易程序所為被告敗訴之判決，
    爰依民事訴訟法第389條第1項第3款之規定，依職權宣告假
    執行。原告雖聲明願供擔保請准宣告假執行，惟本院既已職
    權宣告之，原告此部分聲請，核僅為促請本院職權發動，自
    無庸另為准駁之諭知，附此指明。至原告敗訴部分之訴既經
    駁回，其假執行之聲請亦失所依據，應併予駁回。
六、本件事證已臻明確，兩造其餘攻擊防禦方法及所提之證據，
    經審酌後均與判決之結果不生影響，爰不另一一論述，併此
    敘明。
七、訴訟費用負擔之依據：民事訴訟法第79條。
中　　華　　民　　國　　111 　年　　12　　月　　5 　　日
    　　　　　　　臺灣宜蘭地方法院羅東簡易庭
　　　　　　　　　　　　　　  法　官  張文愷
以上正本係照原本作成。
如對本判決上訴，須於判決送達後二十日內向本院提出上訴狀，
同時表明上訴理由；如已於本判決宣示後送達前提起上訴者，應
於判決送達後十日內補具上訴理由（均須按他造當事人之人數附
繕本）。
如委任律師提起上訴者，應一併繳納上訴審裁判費。
中　　華　　民　　國　　111 　年　　12　　月　　6 　　日
                              書記官  林仁修